臺灣南投地方法院刑事判決
110年度審交易字第181號
公  訴  人  臺灣南投地方檢察署檢察官
被      告  林金標


上列被告因公共危險案件，經檢察官提起公訴（110年度偵字第3
189號），因被告於準備程序中就被訴事實為有罪之陳述，經告
以簡式審判程序之旨，並聽取當事人意見後，本院合議庭裁定由
受命法官獨任進行簡式審判程序，判決如下：
    主    文
林金標駕駛動力交通工具而吐氣所含酒精濃度達每公升零點二五
毫克以上，累犯，處有期徒刑拾壹月。
    犯罪事實
一、林金標於民國110年4月13日13時許，在其某友人位於南投縣
    南投市彰南路3段之住處內飲用高梁酒後，竟不顧其注意力
    及操控力可能因酒精作用之影響而降低，仍於同日16時許，
    無照騎乘車牌號碼000-000號普通重型機車自前述飲酒處上路
    返家。嗣於同日16時6分許，行經南投縣南投市福岡路與華
    陽路口時，不慎失控自摔倒地受傷。經警據報前往處理，並
    於同日17時21分許，在衛生福利部南投醫院對其施以酒精濃
    度測試，測得其吐氣所含酒精濃度達每公升1.02毫克，而查
    悉上情。
二、案經南投縣政府警察局南投分局報告臺灣南投地方檢察署檢
    察官偵查起訴。
    理    由
一、本件被告林金標所犯係死刑、無期徒刑或最輕本刑為3年以
    上有期徒刑或高等法院管轄第一審案件以外之罪，其於準備
    程序期日就被訴事實為有罪之陳述，經本院告知簡式審判程
    序之旨，並聽取公訴人、被告之意見後，經依刑事訴訟法第
    273條之1第1項規定，裁定進行簡式審判程序，是依刑事訴
    訟法第273條之2規定，本件之證據調查，不受同法第159條
    第1項、第161條之2、第161條之3、第163條之1及第164條至
    第170條規定之限制，合先敘明。
二、認定犯罪事實所憑之證據及理由：
　　上開犯罪事實，業據被告於警詢、偵訊時及本院審理時坦承
    在卷，核與證人陳怡琦於警詢時之證述情節大致相符，並有
    南投縣○○○○○○○○○道路○○○○○○○○○○○○○○○○○○○道路○○○○○○○○○○
    ○號查詢機車駕駛人、車輛詳細資料報表、道路交通事故現
    場圖、道路交通事故調查報告表㈠㈡、財團法人台灣商品檢測
    驗證中心呼氣酒精測試器檢定合格證書及現場照片等件存卷
    可憑（見警卷第8至9頁、第17至18頁、第22至28頁；偵卷第
    10頁），堪認被告之任意性自白與事實相符，其犯行足以認
    定。
三、論罪科刑之理由：
  ㈠查本件被告明知飲酒後不得駕駛動力交通工具，仍於酒後無
    照騎乘機車上路，並經警測得其吐氣所含酒精濃度為每公升
    1.02毫克。則核被告所為，係犯刑法第185條之3第1項第1款
    之服用酒類而駕駛動力交通工具罪。
  ㈡又被告前於108年間，因酒後駕車之公共危險案件，經本院以
    108年度審交易字第29號判決判處有期徒刑10月確定，其入
    監執行後，於109年3月9日徒刑執行完畢出監等情，此有臺
    灣高等法院被告前案紀錄表1份在卷可按。其受徒刑執行完
    畢後，5年以內故意再犯本件有期徒刑以上之罪，為累犯；
    復參其所犯前開案件與本案均屬故意犯罪，可認其對前次刑
    罰反應力薄弱，倘加重最低法定刑，核無司法院釋字第775
    號解釋所示之罪刑不相當情形，爰依刑法第47條第1項之規
    定加重其刑。
  ㈢爰以行為人之責任為基礎，審酌被告除上揭構成累犯之前案
    外，另有多次酒後駕車公共危險之前案紀錄，有上開前案紀
    錄表在卷足佐，本案已為第7次再犯同類犯行，而酒精成分
    對人之意識、控制能力具有不良影響，飲酒後會導致對週遭
    事物之辨識及反應能力較平常狀況薄弱，因而酒後駕車在道
    路上行駛，對一般往來之公眾及駕駛人自身皆具有高度危險
    性，被告竟仍僅圖一己往來交通之便，於服用酒類後，無照
    騎乘普通重型機車行駛於道路上，造成公眾往來之危險，對
    交通安全所生之危害非輕，且因此不慎肇事自摔，致其己身
    因而受有體傷；復斟酌被告酒測濃度值、領有輕度身心障礙
    證明及其於本院審理中自陳為國小畢業之智識程度、已婚、
    有3名小孩、與配偶及兒女同住、本案案發後已沒有工作之
    生活狀況及其前次犯同類案件所處之刑度，暨衡酌檢察官於
    本院審理時建請本院量處有期徒8月以上之刑度等一切情狀
    ，量處如主文所示之刑。
據上論斷，依刑事訴訟法第273條之1第1項、第299條第1項前段
，判決如主文。
本案經檢察官石光哲提起公訴，檢察官吳宣憲到庭執行職務。
中　　華　　民　　國　　110 　年　　11　　月　　4 　　日
                  刑事第四庭  法  官    林昱志 
以上正本與原本無異。
如不服本判決應於收受送達後20日內向本院提出上訴書狀，並應
敘述具體理由；其未敘述上訴理由者，應於上訴期間屆滿後20日
內向本院補提理由書（均須按他造當事人之人數附繕本）「切勿
逕送上級法院」。
                              書記官    陳淑怡　
中　　華　　民　　國　　110 　年　　11　　月　　 4　　日
　　　　　　　　　　
附錄本案論罪科刑法條：
中華民國刑法第185條之3
駕駛動力交通工具而有下列情形之一者，處2年以下有期徒刑，
得併科20萬元以下罰金：
一、吐氣所含酒精濃度達每公升零點二五毫克或血液中酒精濃度
    達百分之零點零五以上。
二、有前款以外之其他情事足認服用酒類或其他相類之物，致不
    能安全駕駛。
三、服用毒品、麻醉藥品或其他相類之物，致不能安全駕駛。因
    而致人於死者，處3年以上10年以下有期徒刑；致重傷者，
    處1年以上7年以下有期徒刑。
曾犯本條或陸海空軍刑法第54條之罪，經有罪判決確定或經緩起
訴處分確定，於五年內再犯第1項之罪因而致人於死者，處無期
徒刑或5年以上有期徒刑；致重傷者，處3年以上10年以下有期徒
刑。